臺灣屏東地方法院民事裁定　　　　　　110年度屏簡字第533號
原　　　告　遠東國際商業銀行股份有限公司

法定代理人　侯金英　



上列原告與被告施秋玲、施**當事人間請求塗銷所有權移轉登記
事件，本院裁定如下：
    主  文
原告於收受本裁定送達七日內補正下列事項，如逾期未補正，即
駁回原告之訴：
一、被告**之姓名、出生年月日、職業、國民身分證號碼、營利
    事業統一編號、電話號碼及其他足資辨別之特徵。
二、提出計算至起訴時止即110 年10月19日止，被繼承人施志鵬
    積欠本金、利息及違約金之全部金額。
三、提出坐落屏東縣○○鄉○○段00地號土地登記第一類謄本全
    部（含標示部、所有權部、他項權利部）、異動索引及坐落
    同段82建號建物登記第一類謄本全部（含標示部、所有權部
    、他項權利部）、異動索引。
四、提出記載正確訴之聲明、完全原因事實及被告當事人適格之
    起訴狀，並提出繕本。
    理  由
一、按「當事人書狀，除別有規定外，應記載下列各款事項：一
    、當事人姓名及住所或居所．．書狀內宜記載當事人、法定
    代理人或訴訟代理人之性別、出生年月日、職業、國民身分
    證號碼、營利事業統一編號、電話號碼及其他足資辨別之特
    徵。」、「起訴，應以訴狀表明下列各款事項，提出於法院
    為之：一、當事人及法定代理人。二、訴訟標的及其原因事
    實。三、應受判決事項之聲明。」、「原告之訴，有下列各
    款情形之一，法院應以裁定駁回之。但其情形可以補正者，
    審判長應定期間先命補正：．．六、起訴不合程式或不備其
    他要件者。」此民事訴訟法第116 條第1 項、第2 項、第24
    4 條第1 項、第249 條第1 項第6 款分別定有明文。本件原
    告起訴以「施**」為被告，應補正如主文一所示。
二、按債權人行使撤銷權之目的，在使其債權獲得清償，故應以
    債權人因撤銷權之行使所受利益為準，原則上以債權人主張
    之債權額，計算其訴訟標的價額；但被撤銷法律行為標的之
    價額低於債權人主張之債權額時，則以該被撤銷法律行為標
    的之價額計算。原告並未提出計算至起訴時止即110 年10月
    19日止，被繼承人施志鵬積欠本金、利息及違約金之全部金
    額，至本院無從核算裁判費，故應補正如主文二所示。
三、原告起訴時並未提出坐落屏東縣○○鄉○○段00地號土地登
    記第一類謄本全部（含標示部、所有權部、他項權利部）、
    異動索引及坐落同段82建號建物登記第一類謄本全部（含標
    示部、所有權部、他項權利部）、異動索引，無從認定原告
    主張之贈與是否為被告施秋玲、施**二人所為，故應補正如
    主文三所示。
四、因原告補正主文一所示後，請一併重新繕寫起訴狀，記載正
    確訴之聲明、完全原因事實及被告當事人適格之起訴狀，並
    提出繕本，以利送達對造，即補正如主文四所示
中    華    民    國   110    年    11    月    2     日
                    臺灣屏東地方法院屏東簡易庭
                                  法  官  曾吉雄
以上正本係照原本作成。
本裁定不得抗告。
中    華    民    國   110    年    11    月    2     日
                                  書記官  潘豐益